【裁判字號】    96,訴,110
【裁判日期】    950215
【裁判案由】    損害賠償
【裁判全文】
臺灣彰化地方法院民事判決               96年度訴字第110號
    原      告  乙○○
    被      告  甲○○
                        （現因案於臺灣彰化看守所羈押中）
上列當事人間請求損害賠償事件，原告提起刑事附帶民事訴訟（
95年度附民字第101號），經本院刑事庭裁定移送前來，本院於
民國96年2月6日言詞辯論終結，判決如下：
    主      文
被告應給付原告新臺幣玖拾萬元，及自民國九十五年十二月十二
日起至清償日止，按週年利率百分之五計算之利息。
訴訟費用由被告負擔。
本判決於原告以新臺幣拾萬元為被告供擔保後，得為假執行。
    事實及理由
一、原告起訴主張：被告甲○○於民國94年9 月底起，因貪圖不
    法利益，應綽號「阿美」之邀，加入詐騙集團，早期先是擔
    任車手（即至各金融機構提領詐騙所得之人），嗣邀集訴外
    人石三泰加入後，陸續慫恿訴外人鄭志偉等人加入該集團，
    而共同基於以詐欺維生之犯意聯絡，在臺灣地區配合大陸地
    區之電話詐騙集團，從事詐騙工作，其犯罪手法係以蒐集人
    頭帳戶並指示車手前往測試確認該等帳戶未遭列為警示帳戶
    後，即回報大陸地區之電話詐騙集團，並由該地區之詐騙集
    團負責撥打電話向臺灣地區不特定之民眾，以「告知被害人
    信用卡遭盜刷，需前往銀行辦理語音轉帳功能及變更密碼」
    、「假借地檢署檢察官名義告知被害人涉嫌洗錢防制法，帳
    戶可能會被凍結需把錢轉出」、「告知被害人有信用卡帳單
    未繳，將遭受法院查扣帳戶內存款，請被害人將帳戶內之款
    項匯出」、「中獎需要先繳稅金」等詐騙手法，使一般民眾
    陷於錯誤而以臨櫃匯款、自動櫃員機操作匯款、無摺存款、
    設定語音轉帳功能等方式，存入或匯出款項至上開詐騙集團
    所指定之人頭帳戶內，待受騙民眾匯入款項後，大陸地區之
    詐騙集團成員再通知被告及其他成員指派車手前往提領分贓
    。而原告即係因被告詐騙集團施用詐術致陷於錯誤，於95年
    1 月16日下午16時51分許，以臨櫃匯款方式，將新臺幣（下
    同）900,000 元匯入指定之戶名何友義、郵局局號0000000
    號、帳號0000000 號人頭帳戶內，而受有財產上之損害。為
    此依民法侵權行為法律關係，請求被告賠償損害等語。並聲
    明：求為判決如主文第1項所示。
二、被告陳稱：確實有侵權行為，同意原告之請求等語。
三、原告主張之事實，業據其提出郵政國內匯款執據、受理刑事
    案件報案三聯單、起訴書等影本為證，且為被告所自認。又
    被告所涉之刑事案件部分，並經本院95年度訴字第900 號刑
    事判決有罪在案，有該刑事判決附卷可稽。是原告之主張堪
    信為真實。
四、按因故意或過失，不法侵害他人之權利者，負損害賠償責任
    ，故意以背於善良風俗之方法，加損害於他人者亦同，數人
    共同不法侵害他人之權利者，連帶負損害賠償責任，不能知
    其中孰為加害人者，亦同，民法第184 條第1 項、第185 條
    第1 項分別定有明文。本件被告身為該詐騙集團臺灣地區成
    員之一，並指揮調度集團成員，以蒐集人頭帳戶方式，配合
    大陸地區之電話詐騙集團，使原告陷於錯誤，致原告受該詐
    騙集團詐欺受有損害，除係共同故意不法侵害原告之權利外
    ，亦屬共同故意以背於善良風俗之方法加損害於原告。從而
    ，原告依侵權行為法律關係，請求被告給付900,000 元，及
    自刑事附帶民事起訴狀繕本送達翌日即95年12月12日起，按
    週年利率百分之五計算之利息，為有理由，應予准許。
五、原告陳明願供擔保聲請宣告假執行，本院核無不合，爰酌定
    相當擔保金額准許之。
六、訴訟費用負擔之依據：民事訴訟法第78條。
中    華    民    國    95    年     2    月    15    日
                  民事第二庭  法  官    陳連發
以上正本係照原本作成。
如對本判決上訴，須於判決送達後20日內向本院提出上訴狀。
中    華    民    國    95    年     2    月    15    日
                              書記官    彭月美


司法院資訊處製作；財團法人民間司法改革基金會備份。
